臺灣板橋地方法院刑事判決　　　　　　　　　　　　　九十三年度易字第四六九號
　　公　訴　人　臺灣板橋地方法院檢察署檢察官
　　被　　　告　乙○○
右列被告因竊盜案件，經檢察官提起公訴（九十三年度偵字第三一二九號），本院於
準備程序進行中，被告就被訴之事實為有罪之陳述，經告知被告簡式審判程序之旨，
並聽取當事人之意見後，裁定進行簡式審判程序，判決如左：
    主  文
乙○○共同攜帶兇器毀越安全設備竊盜，處有期徒刑捌月。扣案之活動老虎鉗壹支、
Ｔ型起子支、十字起子壹支、手電筒電擊棒壹支、尼龍手套壹雙、霹靂腰包壹個，
沒收之。
    事  實
一、乙○○前因竊盜案件，經本院於民國九十一年二月二十七日以九十年度易字第三
    六三五號判處有期徒刑七月，緩刑四年，並於九十一年三月二十二日確定，現仍
    於緩刑期間內。竟仍不知悔改，與李凌俊（檢察官另案偵辦中）共同基於意圖為
    自己不法所有之犯意聯絡，於九十二年七月十五日上午十一時許，由李凌俊以其
    所有之客觀上可為兇器使用之活動老虎鉗一支、Ｔ型起子三支、十字型起子一支
    及手電筒電擊棒一支、尼龍手套一雙、霹靂腰包一個，前往甲○○位於臺北縣板
    橋市○○路○段二二六巷二十六號四樓之住處（毀損部分，未據告訴），並由李
    凌俊持Ｔ型起子，毀壞附加於鐵門上之門鎖侵入上址，竊取純銀戒指三只、瑪瑙
    戒指一只、摩托羅拉Ｔ１９１手機一具及數量不詳之古幣一批，得手後，適逢甲
    ○○返回住宅，乙○○與李凌俊立即欲逃離現場，林志銘隨後追捕並報警。嗣經
    警於同年月日上午十一時三十分許，在臺北縣板橋市○○路四十巷口，當場查獲
    乙○○，並扣得李凌俊所有供犯本件竊盜犯行所用之活動老虎鉗一支、Ｔ型起子
    三支、十字起子一支及手電筒電擊棒一支、尼龍手套一雙、霹靂腰包一個。且於
    甲○○住處之樓梯間覓得前開遭竊之純銀戒指三只、瑪瑙戒指一只、摩托羅拉Ｔ
    １９１手機一具，嗣經警發還由甲○○具領。
二、案經國防部北部軍事法院函送臺灣板橋地方法院檢察署檢察官偵辦。
    理  由
一、按除被告所犯為死刑、無期徒刑、最輕本刑為三年以上有期徒刑之罪或高等法院
    管轄第一審案件者外，於第一次審判期日前之準備程序進行中，被告先就被訴事
    實為有罪之陳述時，審判長得告知被告簡式審判程序之旨，並聽取當事人、代理
    人、辯護人及輔佐人之意見後，裁定進行簡式審判程序，刑事訴訟法第二百七十
    三條之一第一項定有明文。經核本件被告乙○○所犯係死刑、無期徒刑、最輕本
    刑為三年以上有期徒刑以外之罪，其於準備程序中就被訴事實為有罪之陳述，經
    法官告知簡式審判程序之旨，並聽取公訴人、被告之意見後，本院爰依首揭規定
    ，合議裁定由受命法官獨任進行簡式審判程序，合先敘明。
二、前開犯罪事實，業據被告乙○○於警詢時及國防部北部軍事法院檢察署偵查中、
    國防部軍事法院審理時與本院審理時均坦承不諱，核與被害人甲○○於警詢時及
    臺灣板橋地方法院檢察署偵查中所指述遭竊之情節互核相符，並有贓物認領收據
    、搜索扣押筆錄、扣押物品目錄表各一紙及現場照片二幀附卷可稽。此外，復有
    共犯李凌俊所有之犯案工具活動老虎鉗一支、Ｔ型起子三支、十字起子一支及手
    電筒電擊棒一支、尼龍手套一雙、霹靂腰包一個等扣案可資佐證，足認被告前開
    不利於己之自白，核與事實相符。是以本件事證業臻明確，被告犯行洵堪認定，
    應予依法論科。
三、查扣案之活動老虎鉗一支、Ｔ型起子三支、十字起子一支為金屬製品，客觀上均
    足以對人之生命、身體構成威脅，應認屬兇器。核被告攜帶上開兇器毀壞被害人
    甲○○住處之門鎖，侵入其內竊取財物之行為，係犯刑法第三百二十一條第一項
    第二款、第三款之攜帶兇器毀壞安全設備竊盜罪。而其與李凌俊間，就本件竊盜
    犯行，有犯意聯絡與行為分擔，應論以共同正犯。爰審酌被告曾有竊盜前科，不
    思悔改再犯本件竊盜之罪（未構成累犯），顯見其社會價值觀嚴重偏差，危害社
    會治安甚鉅，所竊得財物價值非微，惟考量被告犯罪後尚能坦認犯行，態度堪稱
    良好及被害人已領回失竊財物等一切情狀，量處如主文所示之刑，以資儆懲。至
    扣案之活動老虎鉗一支、Ｔ型起子三支、十字起子一支、手電筒電擊棒一支、尼
    龍手套一雙、霹靂腰包一個，係共犯李凌俊所有且供本件犯罪所用之物，業據被
    告供承在卷，爰依刑法第三十八條第一項第二款之規定，諭知沒收之宣告。
據上論斷，應依刑事訴訟法第二百七十三條之一第一項、第二百九十九條第一項前段
，刑法第二十八條、第三百二十一條第一項第二款、第三款、第三十八條第一項第二
款，判決如主文。
本案經檢察官魏正杰到庭執行職務。
中　　　華　　　民　　　國　　九十三　　年　　　六　　　月　　 十四 　　日
                              臺灣板橋地方法院刑事第六庭
                                    法  官    邱  育　佩
右正本證明與原本無異。
如不服本判決，應於判決送達後十日內，向本院提出上訴狀。
                                    書記官    林　怡　秀
中　　　華　　　民　　　國　　九十三　　年　　　六　　　月　　 十四 　　日
附錄本案論罪科刑法條全文
中華民國刑法第三百二十一條（加重竊盜罪）
犯竊盜罪而有左列情形之一者，處六月以上、五年以下有期徒刑：
一  於夜間侵入住宅或有人居住之建築物、船艦或隱匿其內而犯之者。
二  毀越門扇、牆垣或其他安全設備而犯之者。
三  攜帶兇器而犯之者。
四  結夥三人以上而犯之者。
五  乘火災、水災或其他災害之際而犯之者。
六  在車站或埠頭而犯之者。
前項之未遂犯罰之。
